# 求： 2012 年所得税汇算清缴的最新政策，谢谢！

提问人：白荡泛舟 时间：2012-04-20 21:09:48
求： 2012 年所得税汇算清缴的最新政策，谢谢！

回答人：chenyiwei
税务版面有很多，你可以搜索一下。另外要注意就同一事项不同地区政策执行口径的差异。